# 自产产品发放给员工作为福利，确认收入吗？

提问人：polariswong 时间：2019-09-12 10:57:33
自产产品发放给员工作为福利，确认收入吗？
在旧版收入准则下，自产产品发放给员工作为非货币性福利，需要确认收入，与正常商品销售一致。外购商品发放给员工则无需确认收入，因该商品不属于日常经营活动。
那么在新版收入准则下呢？
新版收入准则强调合同，那么向员工自产产品，能否通过收入准则第一关，辨别合同，最终和旧版准则处理方法一致，确认收入呢？

回答人：chenyiwei
新收入准则下的合同不一定只有书面形式的合同，也包括法律上有效的口头合同或者交易惯例等。按照一般理解，此类实物福利的发放也是企业和员工之间某项合约的结果，相当于企业将钱发给员工，员工再用钱向企业购买商品，所以仍可以确认收入。